# 抵押和担保是否都属于需要在附注中披露的或有事项？

提问人：安好 时间：2016-01-21 16:57:06
请教陈版及各位：抵押和担保是否都属于需要在附注中披露的或有事项？（假设是单体报表，不属于集团内部，也没有被起诉的情况） 谢谢！

回答人：chenyiwei
被担保的债务不是本会计主体的表内债务时，才需要作为或有事项披露。如果为本主体自身的表内债务提供担保，则只需在相关资产类项目或借款的注释中说明担保情况即可。

提问人：nenhui 时间：2019-04-03 15:16:59
请教陈版，我公司在 2019 年 4 月 2 日报出 2018 年度财务报告， 2019 年 3 月 20 日我公司为其他单位提供抵押、担保，除了作为日后事项披露外，是不是还要作为“或有事项”披露，我们认为仅披露日后事项，不作为或有事项披露。正确码?

回答人：chenyiwei
你的理解合理。截至 2018 年末，还不存在该项担保，所以不是 2018 年度报表中的或有事项，只是资产负债表日后非调整事项。